【裁判字號】    98,訴,754
【裁判日期】    980930
【裁判案由】    違反毒品危害防制條例
【裁判全文】
臺灣嘉義地方法院刑事判決               98年度訴字第754號
公  訴  人  臺灣嘉義地方法院檢察署檢察官
被      告  甲○○
                    現於台灣嘉義監獄鹿草分監執行中
上列被告因違反毒品危害防制條例案件，經檢察官提起公訴（98
年度毒偵字第1176號），被告於準備程序中就被訴事實為有罪之
陳述，經本院合議庭裁定由受命法官改依簡式審判程序審理，判
決如下：
    主  文
甲○○施用第一級毒品，累犯，處有期徒刑捌月，扣案之海洛因
壹包（驗餘淨重零點零伍零公克），沒收銷燬之，上開海洛因外
包裝袋壹個，沒收。
    犯 罪 事 實
一、甲○○前因施用毒品案件，經臺灣板橋地方法院以95年度毒
    聲字第1959號裁定送觀察勒戒，嗣因有繼續施用毒品之傾向
    ，復經該院以96年度毒聲字第304號裁定送戒治處所施以強
    制戒治，於民國96年12月26日釋放，並由臺灣板橋地方法院
    檢察署檢察官以97年度戒毒偵字第22號為不起訴處分確定。
    另因詐欺案件經臺灣板橋地方法院以96年度簡字第2118號判
    決判處有期徒刑4月，嗣經該院以96年度聲減字第7095號裁
    定減為有期徒刑2月確定，於96年11月19日易科罰金執行完
    畢。詎仍不知悔改，基於施用第一級毒品海洛因及第二級毒
    品甲基安非他命之犯意，於98年7月29日下午1時許，在其位
    於嘉義縣民雄鄉文隆村租屋處內，以將海洛因、甲基安非他
    命混合後置於針筒注射之方式，同時施用海洛因及甲基安非
    他命1次。嗣於98年7月29日下午5時許，因另案通緝為警查
    獲，並扣得海洛因1小包（驗餘淨重0.050公克），並採集其
    尿液送驗，結果呈嗎啡、甲基安非他命陽性反應。
二、案經嘉義市政府警察局第二分局報告臺灣嘉義地方院檢察署
    檢察官偵查起訴。
    理  由
一、本件係經被告甲○○於準備程序當庭表示認罪，而經本院裁
    定以簡式審判程序加以審理，則依據刑事訴訟法第273條之2
    ，同法第159條第2項之規定，不適用傳聞法則有關限制證據
    能力之相關規定，合先敘明。
二、訊據被告對上開犯罪事實坦承不諱，且其上開所排放之尿液
    ，經以氣相層析質譜法（ＧＣ／ＭＳ）確認鑑定，檢驗結果
    確呈檢驗結果呈嗎啡（海洛因於人體內之代謝物）、甲基安
    非他命等陽性反應，有98年8月18日臺灣檢驗科技股份有限
    公司濫用藥物尿液檢驗報告、代號與真實姓名對照表各1份
    在卷可稽。另前揭扣案之粉末1包，經送行政院衛生署草屯
    療養院鑑定結果含海洛因成分，驗餘淨重0.050公克，有該
    院98年8月18草療鑑字第09800800077號鑑定書在卷可參。足
    認被告上開自白與事實相符。又被告前因施用毒品案件，經
    臺灣板橋地方法院以95年度毒聲字第1959號裁定送觀察勒戒
    ，嗣因有繼續施用毒品之傾向，復經該院以96年度毒聲字第
    304號裁定送戒治處所施以強制戒治，於96年12月26日執行
    完畢，有臺灣高等法院被告前案紀錄表1份附卷可稽，是被
    告上開於強制戒治執行完畢釋放後5年內已再犯本件施用海
    洛因毒品之犯行，至堪認定，應依法論科。
三、核被告所為，係犯毒品危害防制條例第10條第1項之施用第
    一級毒品罪，及同條例第10條第2項之施用第二級毒品罪。
    被告施用前、後持有第一級毒品海洛因及施用前持有第二級
    毒品甲基安非他命之低度行為，應為施用之高度行為所吸收
    ，均不另論罪。被告以一施用毒品行為，同時施用海洛因、
    甲基安非他命，係一行為觸犯數罪名，為想像競合犯，應依
    刑法第55條規定從一重之施用第一級毒品罪論處。又被告前
    因詐欺案件經臺灣板橋地方法院以96年度簡字第2118號判決
    判處有期徒刑4月，嗣經該院以96年度聲減字第7095號裁定
    減為有期徒刑2月確定，於96年11月19日易科罰金執行完畢
    等情，有臺灣高等法院被告前案紀錄表1份在卷可稽，其受
    徒刑之執行完畢後，5年以內故意再犯本件有期徒刑以上之
    罪，為累犯，應依刑法第47條第1項規定加重其刑。爰審酌
    被告曾因施用毒品經觀察、勒戒及強制戒治，猶未知警惕而
    再犯本案，足見其未徹底戒除施用毒品，惟念及施用毒品本
    質上係戕害自身健康之行為，尚未嚴重破壞社會秩序或侵害
    他人權益，且被告坦承犯行、犯後態度尚屬良好暨其犯罪之
    動機、目的、手段、國中肄業之智識程度等一切情狀，量處
    如主文所示之刑。扣案海洛因1小包（驗餘淨重0.050公克）
    經送鑑定含有海洛因成分，業如前述，應依毒品危害防制條
    例第18條第1項前段規定沒收銷燬之；至包裝上開海洛因之
    包裝袋1個，係用於包裹海洛因，防止其裸露、潮濕，便於
    攜帶，為被告犯罪所用之物，且為其所有，業據被告供明在
    卷（見本院卷第30頁），又行政院衛生署草屯療養院鑑定時
    ，既將該空包裝袋與甲基安非他命分別秤重，有鑑定書可佐
    ，業如前述，足認其與扣案之海洛因並無不可析離之關係，
    應依刑法第38條第1項第2款規定宣告沒收。
據上論斷，應依刑事訴訟法第273條之1第1項、第299條第1項前
段，毒品危害防制條例第10條第1項、第2項、第18條第1項前段
，刑法第11條、第55條、第47條第1項、第38條第1項第2款，判
決如主文。
本案經檢察官李志明到庭執行職務。
中    華    民    國    98    年    9    月    30    日
                  刑事第五庭    法  官  啟夫
以上正本證明與原本無異。
如不服本判決應於收受判決後10日內向本院提出上訴書狀，並應
敘述具體理由；其未敘述上訴理由者，應於上訴期間屆滿後20日
內向本院補提理由書（均須按他造當事人之人數附繕本）「切勿
逕送上級法院」。
中    華    民    國    98    年    9    月    30    日
                                書記官  侯麗茹
附錄本件論罪科刑法條：
毒品危害防制條例第10條
施用第一級毒品者，處 6 月以上 5 年以下有期徒刑。
施用第二級毒品者，處 3 年以下有期徒刑。


司法院資訊處製作；財團法人民間司法改革基金會備份。
